臺灣板橋地方法院刑事判決　　　　　　　95年度訴字第1713號
公　訴　人　臺灣板橋地方法院檢察署檢察官
被　　　告　甲○○
　　　　　　　　　　另案現於臺灣桃園監獄執行中）
指定辯護人　李克強律師
上列被告因毒品危害防制條例案件，經檢察官提起公訴（94年度
偵字第13783 號），本院判決如下：
    主  文
甲○○共同販賣第一級毒品，累犯，處有期徒刑拾伍年。扣案第
一級毒品海洛因壹包（淨重零點陸公克）沒收銷燬之；扣案之
上開海洛因外包裝袋壹個、新臺幣壹仟伍佰元均沒收之。
    事  實
一、甲○○曾：(1)於民國82年間，因麻醉藥品管理條例案件，經
    臺灣士林地方法院以83年訴字第265 號判處有期徒刑6 月，
    提出上訴後，經臺灣高等法院於83年9 月23日以83年上訴字
    第4429號判處有期徒刑6 月，並於83年11月5 日確定；(2)於
    83年間，因肅清煙毒條例案件，經本院於84年4 月24日以83
    年訴字第2122號判處有期徒刑3 年，並於84年5 月29日確定
    ；(3)於83年間，因麻醉藥品管理條例案件，經本院於84年5
    月4 日以84年訴字第255 號判決無罪，經上訴後，經臺灣高
    等法院於84年12月20日以84年上訴字第4106號撤銷原判決，
    改判有期徒刑5 年2 月，再經上訴，由最高法院於85年4 月
    17日以85年台上字第1774號判決上訴駁回確定；(4)於84年間
    ，因麻醉藥品管理條例案件，經臺灣桃園地方法院於85年1
    月31日以84年易字第4406號判處有期徒刑7 月，並於85年4
    月26日確定；其中前開(1)、(2)經定應執行有期徒刑3 月4 月
    ，而前開(3)、(4)則接續執行，嗣於88年6 月17日假釋出監，
    惟經撤銷假釋執行殘刑即有期徒刑4 年10月11日，並於94年
    5 月27日因縮刑期滿執行完畢。
二、甲○○明知海洛因係毒品危害防制條例第2 條第2 項第1 款
    所列之第一級毒品，不得販賣，竟意圖營利，與綽號「雄哥
    」真實姓名年籍不詳之成年人，共同基於販賣第一級毒品海
    洛因之犯意聯絡，於94年8 月12日下午3 時許，乙○○打電
    話向「雄哥」訂購海洛因一包後，由甲○○於94年8 月12日
    下午3 時10分許，持往臺北縣新莊市○○路366 號「元富證
    券」前，以每小包新台幣（下同）1500元之代價，販賣海洛
    因一包予乙○○一次。惟因乙○○前往上開交易地點而行經
    臺北縣新莊市○○路與新泰路口時，為巡邏警員宋昱德、柏
    新南發覺行跡可疑而一路尾隨，並在上開交易地點，發現甲
    ○○與乙○○間交換物品，並隨即分頭離去，警員宋昱德、
    柏新南見狀立即騎乘機車至乙○○面前，進行攔阻盤查，乙
    ○○情急之下則將該包自甲○○處取得之物品丟棄在地，警
    員柏新南在要求乙○○撿起該包物品後，發現該包物品係第
    一級毒品海洛因粉末（淨重0.36公克），遂由柏新南負責看
    管乙○○，警員宋昱德則騎乘機車追捕甲○○，並在臺北縣
    新莊市○○路386 巷，發現正在數錢之甲○○後，即加以逮
    捕，並扣得甲○○上開犯罪所得現金1500元及乙○○購得之
    上開第一級毒品海洛因一包（淨重0.36公克），進而查悉上
    情。
三、案經臺北縣政府警察局新莊分局移送臺灣板橋地方法院檢察
    署檢察官偵查起訴。
    理  由
壹、程序方面（證據能力有無之判斷）：
  (一)關於法務部調查局鑑定通知書之證據能力：
    按「被告以外之人於審判外之言詞或書面陳述，除法律有規
    定者外，不得作為證據」，刑事訴訟法第159 條第1 項固定
    有明文，然「鑑定之經過及其結果，應命鑑定人以言詞或『
    書面』報告」，同法第206 條第1 項亦規定甚明，是鑑定人
    以書面為鑑定報告提出於法院，依刑事訴訟法第159 條第1
    項立法理由及同法第206 條第1 項規定，即具有證據能力。
    又法院或檢察官得囑託醫院、學校或其他相當之機關、團體
    為鑑定，或審查他人之鑑定，並準用第203 條至第206 條之
    1 之規定，刑事訴訟法第208 條第1 項亦定有明文。依此，
    檢察官對於偵查中之案件，認須實施鑑定者，固應就具體個
    案，選任鑑定人或囑託鑑定機關（團體）為之；但對於司法
    警察機關調查中之案件，或有量大或急迫之情形，為因應實
    務之現實需求，如檢察官針對該類案件之性質（例如：查扣
    之毒品必須檢驗其成份、對施用毒品之犯罪嫌疑人必須檢驗
    其體內有無毒品代謝反應、對於查扣之槍砲彈藥必須檢驗有
    無殺傷力、對違反野生動物保育法案件必須鑑定是否屬於保
    育類動物案件等），認為當然有鑑定之必要者，經參考法務
    部92年5 月20日法檢字第092080203 號函送之法務部「因應
    刑事訴訟法修正工作小組」研討之刑事訴訟法修正相關議題
    第21則之共識結論，以及臺灣高等法院於92年8 月1 日舉行
    之刑事訴訟法新制法律問題研討會第3 則法律問題研討結果
    之多數說（載於司法院92年8 月印行「刑事訴訟法新制法律
    問題彙編」第15頁至第18頁），基於檢察一體原則，得由該
    管檢察長對於轄區內之案件，以事前概括選任鑑定人或囑託
    鑑定機關（團體）之方式，俾便轄區內之司法警察官、司法
    警察對於調查中之此類案件，得即時送請事前已選任之鑑定
    人或囑託之鑑定機關（團體）實施鑑定，該鑑定人或鑑定機
    關（團體）亦應視同受承辦檢察官所選任或囑託而執行鑑定
    業務，其等出具之書面鑑定報告應屬刑事訴訟法第206 條所
    定之傳聞例外，當具有證據能力（法務部92年9 月1 日法檢
    字第0920035083號函可供參照）。從而，本件扣案毒品海洛
    因一包，經由查獲之臺北縣政府警察局新莊分局依先前轄區
    檢察署檢察長事前概括選任毒品鑑定機關即法務部調查局實
    施鑑定；而經法務部調查局出具該局94年11月9 日調科壹字
    第06001053600 號鑑定書一紙，即具有證據能力而得為本件
    之證據。
　(二)按「搜索、扣押及勘驗，應制作筆錄，記載實施之年、月、
  　日及時間、處所並其他必要之事項。扣押應於筆錄內詳記扣
    押物之名目，或制作目錄附後。勘驗得制作圖畫或照片附於
    筆錄。筆錄應令依本法命其在場之人簽名、蓋章或按指印」
    ；又除顯有不可信之情況外，公務員職務上製作之紀錄文書
  　、證明文書，除顯有不可信之情況外，得為證據，刑事訴訟
　　法第42條、第159 條之4 第1 款分別定有明文。　本件卷附
    臺北縣政府警察局新莊分局中平派出所對於被告、證人乙○
    ○搜索扣押後所製作之該局搜索扣押筆錄、扣押物品目錄表
    ，均屬公務員於職務上製作之紀錄文書，且觀其搜索形式，
    亦無瑕疵可指，是上開搜索之執行，於法均無違，依刑事訴
    訟法第159條之4第1款規定，均得為證據。
  (三)傳聞法則乃對於被告以外之人於審判外之言詞或書面陳述，
    亦即針對被告以外之人於審判外以言詞或書面所為之供述證
    據而為之規範。監視系統翻拍照片12張，其性質固有供述證
    據與非供述證據之爭論，然審酌照片係傳達照相當時現場情
    況，而透過照片傳達的情形與現場真實情形，在內容上的一
    致性，是透過機械的正確性來加以保障，換言之，照片並不
    存在人對現實情形的知覺、記憶所經常發生的表現錯誤，是
    認照片之性質係非供述證據，則無傳聞法則之適用，此外別
    無證據證明上開照片有經偽造變造之情形，是應有證據能力
    。
  (四)末按刑事訴訟法第166 條第1 項規定：「當事人、代理人、
    辯護人及輔佐人聲請傳喚之證人、鑑定人，於審判長為人別
    訊問後，由當事人、代理人或辯護人直接詰問之。被告如無
    辯護人，而不欲行詰問時，審判長仍應予詢問證人、鑑定人
    之適當機會。」，而其立法理由為「交互詰問制度設計之主
    要目的，在辯明供述證據之真偽，以發見實體之真實」，本
    件證人乙○○除於偵查中具結陳證外，並於本院審理時依刑
    事訴訟法相關規定，由公訴人及被告、辯護人進行交互詰問
    ，業已保障並確認被告之對質權及詰問權，是證人乙○○之
    證詞自具有證據能力，被告辯護人於本院審理時未具體指明
    ，而僅泛稱：「依刑事訴訟法第159 條以下，證人乙○○之
    證詞不得採為證據。」云云（見本院卷第153 頁），自無可
    採。
貳、實體方面：
一、訊之被告甲○○固坦承有於上開時地為警查獲之事實，惟矢
    口否認有何販賣第一級毒品海洛因犯行，辯稱：賣海洛因的
    藥頭約1 、2 小時就會前往上開地點一次，要買海洛因的人
    會過去跟藥頭買，伊於上開時地就是要去向藥頭「小胖」買
    海洛因，到場後乙○○就過來說他與伊相識，並跟伊說藥頭
    剛走，就拿著手上的一包白色粉末，邀伊一同施用，但伊見
    「小胖」已來，就邊走向小胖並開始數錢要向小胖購買毒品
    ，不料警察就來了，小胖立即逃走，警察就說伊賣毒品給乙
    ○○，將伊帶到乙○○處，當時乙○○也說與伊並不認識，
    而伊為警查獲時，口袋內還有1000元、500 元及100 元鈔票
    ，後來只扣伊100 元現鈔，說是犯罪所得，其餘退還給伊，
    後來又要伊把100 元鈔換成500 元鈔，又乙○○既有手機，
    為何還會用公用電話聯繫購買毒品，伊應是被設計，伊並未
    販賣第一級毒品海洛因予乙○○云云。然查：
  (一)證人乙○○於94年8 月12日下午3 時許，打電話向綽號「雄
    哥」之真實姓名年籍不詳成年人訂購海洛因一包，而由被告
    於同日下午3 時10分許，持海洛因一包前往臺北縣新莊市○
    ○路366 號「元富證券」前，以每小包1500元之代價，販賣
    海洛因一包予乙○○一次，隨即為警發覺而查獲等事實，業
    據證人乙○○於警詢及偵審中證述明確（見偵查卷第16頁至
    第18頁、第63頁、第106 頁至第107 頁、本院卷第149 頁至
    第153 頁），核與證人即員警柏新南、宋昱德於偵審中證述
    情節相符（見偵查卷第88頁至第89頁、本院卷第112 頁至第
    12 0頁），而被告亦不否認有於上開時地在場為警查獲（見
    本院卷第90頁），復有上開白色粉末一包及現金1500元扣案
    可資佐證，且有上開時地監視錄影光碟翻拍照片12幀附卷足
    稽，而該監視錄影光碟經本院勘驗結果認為：「卷附翻拍畫
    面VCD 第一捲：以下勘驗過程與偵卷48-51 頁之翻拍照片相
    符。(一)畫面94年8 月12日15時19分57秒：出現穿半長褲、T
    恤之被告。往畫面右邊前行，於15時20分02秒從畫面右邊走
    出。(二)穿著紅色雨衣之乙○○，自畫面右邊走入畫面，似乎
    手持電話講話中，接著15時20分11秒被告自畫面右邊走入畫
    面，與乙○○錯身而過，被告回頭面向乙○○但仍邊往左邊
    行走，乙○○同時也有面向被告，自14秒時乙○○走出右邊
    畫面，被告才回身往左邊畫面走入，於18秒時走出左邊畫面
    。」，有本院96年3 月23日準備程序筆錄一件在卷足按。而
    苟證人乙○○業已與「雄哥」以電話約好交易毒品事宜，自
    不需再由被告與證人乙○○於現場討論，是以被告與證人乙
    ○○間前揭接觸時間之短，益徵證人乙○○所述為可採信。
    此外，上開白色粉末一包，經送請法務部調查局檢驗結果，
    確含有海洛因成分（淨重0.36公克），有該局94年11月9 日
    調科壹字第0600 1053600號鑑定書一紙在卷可稽，足認扣案
    白粉一包係海洛因無訛。可證證人乙○○、柏新南、宋昱德
    前開證詞，應堪信為真實。
  (二)被告雖辯稱伊是因為了要向藥頭「小胖」買海洛因，才於前
    揭時地在場云云，然被告先於警詢時供承：「（問：警方於
    元富證券所拍攝之監視系統經警方翻拍後，當中兩人交易毒
    品之畫面是否為你及乙○○？正在做何事？）是我沒有錯。
    當時我在問他：小胖有沒有在這裡」、「（問：你說你在問
    他《乙○○》：小胖有沒有在這裡，為何元富證券前常有行
    人經過，為何你不問別人，單單只問乙○○？）因為我只有
    看到他（乙○○）在那邊等人」等語（見偵查卷第12頁）；
    再於偵查中稱：「（問：為何被抓？）我去查獲地等藥頭大
    胖仔」、「（乙○○？）我不認識他，我看他在那裡，我走
    去問他，他說他剛買一包，但是品質不好，我說那我等大胖
    仔」等語（見偵查卷第61頁）；復於本院準備程序及審理時
    稱：「94年8 月12日是乙○○走過來就說他認識我，我心裡
    想說我不認識他，當時乙○○手上有一包白色粉末，跟我說
    邀我一起先去施用，並說藥頭才剛走，但我買海洛因的藥頭
    跟他說的藥頭不同，後來我看我買的藥頭小胖來了，我就跟
    乙○○說不用，就走向小胖並開始數錢，要向小胖購買海洛
    因，結果警察就來了」、「在現場時，范我根本不認識，是
    乙○○走到我前面拿一包東西問我，『你是不是誰？』好像
    他認識我一樣，我跟范說我不認識你，范又問我說『是不是
    在等東西（毒品）？』，我當時心裡想說范是不是警察偽裝
    要騙我，後來范就拿手上的那包東西給我看說『藥頭剛離開
    ，要不要打一下？』我看他那包東西是白色粉末，我當時在
    該處等小胖的藥頭，我看到小胖過來了，我就跟范說不用了
    ，因為我的藥頭來了，我就轉身走開，跟著小胖的機車方向
    離開，接著警察宋就騎機車過來了，把機車停下來就走到我
    前面出示證件說他是警察，並把我抓起來」等語（見本院卷
    第89頁、第115 頁），其就究係伊詢問證人乙○○小胖在那
    裏或乙○○自行前來詢問伊並邀請伊施用毒品等等前後所述
    不一，所辯已非無疑。又依上開本院勘驗前揭時地之監視錄
    影光碟結果可知，證人乙○○與被告於前揭時地錯身而過時
    ，似乎在講電話當中，自不可能與被告間有如被告前開於警
    詢或偵審中所述之對話；再參以被告走出畫面至再進入畫面
    與證人乙○○錯身而過的時間僅約9 秒，而距雙方各自離開
    之時間亦僅7 秒，時間甚短，亦不可能有如上開被告所述之
    對話，另衡諸被告與證人乙○○於前揭時地係交易第一級毒
    品海洛因，亦已如前述，可見被告前開所辯，均無可採。
  (三)至證人乙○○係以公用電話向「雄哥」訂購海洛因一節，已
    如前述，而證人乙○○與被告於前揭時地接觸時，似在講手
    機之情，亦據前揭勘驗結果載述在卷，惟買賣毒品在我國係
    屬於非法行為，而檢警對於買賣毒品犯罪也常利用監聽方式
    進行偵查，是買賣毒品之人為避免檢警查緝，改以公用電話
    聯絡，亦無何違常理之處，此外並無證據足資證明被告係遭
    設計，況證人乙○○始終證稱與伊聯絡之人似非被告，且訂
    購電話號碼也非被告所使用，被告僅係於前揭時地將海洛因
    交伊之人等語在卷（見偵查卷第18頁、第107 頁、本院卷第
    149 頁至第150 頁、第152 頁），如證人乙○○有意誣陷被
    告，自可直接指證被告或誇大購買次數及數量，是被告辯稱
    證人乙○○既有手機，不可能以公用電話聯絡，其係遭設計
    云云，自無可採。又證人乙○○於警詢證稱：「（問：你當
    時與甲○○毒品交易時所交之新台幣面額為何？）新台幣一
    張500 元、十張100 元共1500元」等語（見偵查卷第21頁）
    ，固與其於本院審理時所述「（問：1500元是何種款式的鈔
    票？）全部都是100 元」等語不符（見本院卷第152 頁），
    惟證人乙○○關於總額部分之證詞並無不符，自堪採信。另
    因其於警詢時之陳述距案發時日較近，當時記憶應較深刻，
    可立即反應所知，不致因時隔日久而遺忘，是其究係以何種
    鈔票支付該1500元，自以警詢時所述為較可採。再參以證人
    宋昱德於本院審理時所述：「（問：本案扣得現金1500元，
    請問是自何處扣得？）自甲○○扣得，是彭手上在數的那些
    錢。我們是到派出所之後，才請彭將那些錢拿出來」、「范
    在現場時是以1500元買海洛因，我們後來到派出所之後，我
    們就詢問乙○○，問他是以何種鈔票向彭購買海洛因，我們
    原先是將彭身上的錢扣下1500元，後來范講他是用何種鈔票
    購買之後，我們才換成該種鈔票」等語在卷（見本院卷第
    113 頁、第11 4頁），足見員警係依證人乙○○於警詢中之
    陳述而進行現金扣案，並非恣意扣案，否則被告當時尚有其
    餘款項，已據被告自承在卷，如員警要恣意扣案，自可將其
    餘款項一併扣案，更能彰顯被告販賣毒品之數額非少。是被
    告雖亦辯稱伊為警查獲時，口袋內還有1000元、500 元及10
    0 元鈔票，後來只扣伊100 元現鈔，說是犯罪所得，其餘退
    還給伊，後來又要伊把100 元鈔換成500 元鈔云云，尚不足
    憑為有利於被告之認定。
　(四)按政府為杜絕毒品氾濫，再三宣導教民眾遠離毒品、媒體導
    既深且廣，對於禁絕毒品之政策，應為民眾所熟悉，且政府
    對於查緝施用、轉讓及販賣毒品無不施以重刑及嚴格執行，
    被告對販賣毒品應受重罰，應知之其詳，是如非其中有利可
    圖，被告絕無甘冒被供出來源或被檢警查緝法辦之風險，而
    平價或低價甚或無利益販賣毒品之理，是被告有營利之意圖
    ，亦可認定。
　(五)末查被告之辯護人雖另辯稱本件與被告另犯施用毒品罪（本
    院94年訴字第2465號、高等法院95年上訴字第560 號）確定
    判決係同一事實，為該案確定判決既判力所及，應為免訴判
    決云云（見本院卷第28頁），惟本件被告所犯係販賣第一級
    毒品罪，而前開確定判決則是被告施用毒品案件，二者並非
    同一事實，辯護人前開辯詞，顯有誤會，無可採取。綜上所
    述，被告所辯，不足採信。本件事證明確，被告犯行　洵堪
    認定。
二、核被告所為，係犯毒品危害防制條例第4 條第1 項之販賣第
    一級毒品罪。其持有第一級毒品進而販賣，持有之低度行為
    應為販賣之高度行為所吸收，不另論罪。被告與綽號「雄哥
    」之真實姓名年籍不詳成年人間就上開犯行，有犯意聯絡及
    行為之分擔，為共同正犯。查被告曾：(1)於82年間，因麻醉
    藥品管理條例案件，經臺灣士林地方法院以83年訴字第265
    號判處有期徒刑6 月，提出上訴後，經臺灣高等法院於83年
    9 月23日以83年上訴字第4429號判處有期徒刑6 月，並於83
    年11月5 日確定；(2)於83年間，因肅清煙毒條例案件，經本
    院於84年4 月24日以83年訴字第2122號判處有期徒刑3 年，
    並於84年5 月29日確定；(3)於83年間，因麻醉藥品管理條例
    案件，經本院於84年5 月4 日以84年訴字第255 號判決無罪
    ，經上訴後，經臺灣高等法院於84年12月20日以84年上訴字
    第4106號撤銷原判決，改判有期徒刑5 年2 月，再經上訴，
    由最高法院於85年4 月17日以85年台上字第1774號判決上訴
    駁回確定；(4)於84年間，因麻醉藥品管理條例案件，經臺灣
    桃園地方法院於85年1 月31日以84年易字第4406號判處有期
    徒刑7 月，並於85年4 月26日確定；其中前開(1)、(2)經定應
    執行有期徒刑3 月4 月，而前開(3)、(4)則接續執行，嗣於88
    年6 月17日假釋出監，惟經撤銷假釋執行殘刑即有期徒刑4
    年10月11日，並於94年5 月27日因縮刑期滿執行完畢，此有
    臺灣高等法院被告前案紀錄表一件在卷可稽，其於上開徒刑
    執行完畢後五年之內，故意再犯本件有期徒刑以上之罪，為
    累犯，應依刑法第47條第1 項之規定加重其刑。本件被告所
    犯販賣第一級毒品罪法定刑係死刑或無期徒刑，依刑法第64
    條第1 項、第65條第1 項不得加重。次按94年2 月2 日修正
    公布，而於95年7 月1 日生效實施之新刑法第28條雖將舊法
    之「實施」修正為「實行」，其中「實施」一語，涵蓋陰謀
    、預備、著手及實行之概念在內，其範圍較狹；二者之意義
    及範圍固有不同，但對於被告與共犯「雄哥」共同基於販賣
    第一級毒品之犯意聯絡，由被告攜帶第一級毒品於上開時地
    與證人乙○○交易等情形而言，刑法第28條之修正內容，對
    於被告並無「有利或不利」之影響。又修正後刑法第47條雖
    將舊刑法修正限制為受徒刑之執行完畢，或一部之執行而赦
    免後，五年以內「故意」再犯有期徒刑以上之罪者，始成立
    累犯。但上述新舊法之規定，對於本件被告「故意」犯販賣
    毒品罪，亦無所謂「有利或不利」之情形，並無適用修正後
    刑法第2 條第1 項之規定比較新舊法適用之問題（最高法院
    95 年 台上字第5589號判決同此見解）；另查「本院95年5
    月23 日 刑庭第8 次會議就『刑法94年修正施行後之法律比
    較適用決議』一、之一即明載新法第二條第一項之規定，係
    規範行為後『法律變更』所生新舊法比較適用之準據法…。
    故如新舊法處罰之輕重相同，即無比較適用之問題，非此條
    所指之法律有變更，即無本條之適用，應依一般法律適用原
    則，適用裁判時法」，最高法院95年11月7 日第21次刑事庭
    會議決議採此意見。故本件被告行為後，刑法第28條、第47
    條雖均已修正，惟無新舊法比較之必要；另刑法第64 條 第
    1 項（死刑不得加重）、第65條第1 項（無期徒刑不得加重
    ）之規定，於上開刑法修正後雖同法已有修正，但前開規定
    均未修正，亦無所謂「有利或不利」情形，故本院亦認無新
    舊法比較之必要，附此敘明。又被告所犯販賣毒品罪，法定
    刑為死刑或無期徒刑，而被告販賣毒品數量僅海洛因一包（
    淨重0.36公克），且僅販賣一次，情輕法重，如量處法定最
    低度之刑仍嫌過重，顯堪憫恕，依刑法第59條酌減其刑。本
    件被告行為後，刑法第59條之規定，業於94年2 月2 日修正
    公布，於95年7 月1 日施行，由原所定「犯罪之情狀可憫恕
    者，得酌量減輕其刑」，修正為「犯罪之情狀顯可憫恕，認
    科以最低刑度仍嫌過重者，得酌量減輕其刑。」，依前揭說
    明，尚非屬法律之變更，爰無庸為新舊法之比較。審酌被告
    正值壯年，竟不思以循正當方式獲取財物，僅為非法利益，
    明知海洛因對施用者之健康危害甚鉅，猶販售圖利，戕害他
    人身心健康，嚴重破壞對社會治安，惡性非輕及犯後復一再
    飾詞狡辯，毫無悔意，本不宜寬貸，惟念其所販賣之海洛因
    僅一包，且數量非多，又僅販賣一次等一切情狀，量處如主
    文所示之刑。並認扣案之海洛因一包（淨重0.36公克），為
    毒品危害防制條例第2 條第2 項所示之第1 級毒品，已如前
    述，應依同條例第18條第1 項前段規定沒收銷燬之。至鑑驗
    耗用之部分，既已滅失，自無庸宣告沒收銷燬。又扣案之上
    開海洛因外包裝袋係被告所有，且為供販賣海洛因所用之物
    ，應依毒品危害防制條例第19條第1 項規定，宣告沒收之。
    而扣案之1500元係被告因販賣毒品所得之財物，亦應依同條
    例第19條第1 項規定宣告沒收。
據上論斷，應依刑事訴訟法第299 條第1 項前段，毒品危害防制
條例第4 條第1 項、第18條第1 項前段、第19條第1 項，刑法第
2 條第1 項前段、第11條前段、刑法第28條、第47條第1 項、第
59 條，判決如主文。
本案經檢察官張誌洋到庭執行職務。
中　　華　　民　　國　　96　　年　　7 　　月　　31　　日
                  刑事第五庭    審判長法　官  陳坤地
                                      法  官  許映鈞
                                      法  官  李麗珠
上列正本證明與原本無異。
如不服本判決，應於送達後十日內向本院提出上訴狀
                                      書記官  林政良
中　　華　　民　　國　　96　　年　　7 　　月　　31　　日
附錄本案論罪科刑法條全文：
附錄本判決論罪科刑法條：
毒品危害防制條例第4條：
製造、運輸、販賣第1級毒品者，處死刑或無期徒刑；處無期徒
刑者，得併科新臺幣一千萬元以下罰金。
製造、運輸、販賣第 2 級毒品者，處無期徒刑或七年以上有期徒
刑，得併科新臺幣七百萬元以下罰金。
製造、運輸、販賣第 3 級毒品者，處五年以上有期徒刑，得併科
新臺幣五百萬元以下罰金。
製造、運輸、販賣第 4 級毒品者，處三年以上十年以下有期徒刑
，得併科新臺幣三百萬元以下罰金。
製造、運輸、販賣專供製造或施用毒品之器具者，處一年以上七
年以下有期徒刑，得併科新臺幣一百萬元以下罰金。
前五項之未遂犯罰之。
